# 陈版主好-关于集团内子公司代付款现金流

提问人：zoichen 时间：2019-09-04 11:47:41
陈版主好，关于集团内子公司 A 代另一家子公司 B 支付货款，子公司 A现金流为 07 支付的其他经营，子公司 B 无现金流，合并口径将 07 调整为 04 购买商品支付的现金。子公司B 跨期支付子公司 A代付款，B现金流 07 支付的其他经营，A 现金流 03 收到的其他经营，合并口径 07 与03 抵消，无现金流。如果这么处理的话会不会不能很好的反映业务实质？
可不可以这么操作：A 代B 支付货款时，子公司 A现金流为 07 支付的其他经营，子公司B 补做两笔现金流： 03 收到的其他及 04 购买商品，合并口径 03 与 07 抵消，这样更能反映业务实质吗？但是会与银行对账单明细对不上，怎么处理好些？谢谢老师 ~

回答人：chenyiwei
子公司 B（被代付方）在 A 代付时无现金流实际发生，不能同时模拟两笔金额相同、方向相反的现金流。只是在合并报表层面站在集团合并的角度对实际发生的对外现金流进行重分类。